臺灣彰化地方法院刑事判決　　　　　　　96年度易字第504號
公　訴　人　臺灣彰化地方法院檢察署檢察官
被　　　告　乙○○
　　　　　　　　　　　2號
　　　　　　　　　　現於臺灣臺中戒治所戒治中
　　　　　　甲○○
　　　　　　　　　　2號
上列被告因竊盜案件，經檢察官提起公訴（96年度偵字第748號
），本院判決如下：
    主  文
乙○○共同攜帶兇器竊盜電線，累犯，處有期徒刑壹年貳月。扣
案之破壞剪壹支、鐵條壹拾支，均沒收。
甲○○共同攜帶兇器竊盜電線，累犯，處有期徒刑壹年貳月。扣
案之破壞剪壹支、鐵條壹拾支，均沒收。
    事  實
一、乙○○曾因強盜等案件，經臺灣高等法院臺中分院以89年度
    上訴字第2007號判處應執行有期徒刑3年8月確定，於民國（
    下同）92年11月6日縮短刑期假釋出監，甫於93年10月16日
    縮刑期滿假釋未經撤銷執行完畢；甲○○則曾因搶奪等案件
    ，經臺灣高等法院臺中分院以87年度上訴字第1644號判處應
    執行有期徒刑2年確定，於90年8月15日縮短刑期假釋出監，
    甫於91年2月22日縮刑期滿假釋未經撤銷執行完畢。詎乙○
    ○、甲○○二人猶不知悔改，復共同基於意圖為自己不法所
    有之犯意聯絡，於96年1月12日凌晨至2時30分許間某時，在
    彰化縣芳苑鄉○○村○○路○段草漢高幹75號附近，由乙○
    ○持客觀上可作為兇器使用之鐵筋、破壞剪等，以攀爬電線
    桿並剪斷電纜線之方式，竊取臺灣電力股份有限公司（下稱
    台電公司）所有之電纜線92公斤（約新台幣2萬元），並由
    甲○○於電線桿下方田間，徒手接捲剪斷之電纜線，二人得
    手後並將剪斷之電纜線藏置於現場後離去，嗣經警接獲民眾
    報案，並前往現場埋伏守候，於同日凌晨2時30分許，由乙
    ○○駕駛0415-NE自用小客車搭載甲○○，前往藏置電纜線
    之處所，由甲○○下車欲搬運電纜線之際，為埋伏警員在上
    開地點當場查獲，並於電纜線後方五公尺處當場扣得乙○○
    、甲○○所有之鐵筋13支、破壞剪1支及電纜線92公斤。
二、案經彰化縣警察局芳苑分局報請臺灣彰化地方法院檢察署檢
    察官偵查起訴。
    理  由
壹、程序部分:
一、按刑事訴訟法第二百八十四條之一業經修正為：「除簡式審
    判程序、簡易程序及第三百七十六條第一款、第二款所列之
    罪之案件，第一審應行合議審判」，並於九十六年三月二十
    三日公佈施行。本件被告所犯之竊盜案件，係屬刑事訴訟法
    第三百七十六條第二款之案件，復於九十六年四月十一日始
    繫屬本院，是依上揭修正規定，本件當無須進行合議審判，
    合先敘明。
二、又本件有關以下所引用被告以外之人於審判外之言詞或書面
    陳述，而不符合刑事訴訟法第一百五十九條之一至第一百五
    十九條之四之規定者，業經公訴人及被告於本院審理時明示
    同意作為證據，且均經本院於審理時當庭直接提示而為合法
    之調查，公訴人及被告均未於言詞辯論終結前聲明異議，本
    院審酌前開證據作成或取得之狀況，並無非法或不當取證之
    情事，且亦無顯不可信之情況，故認為適當而均得以作為證
    據，是前開證據依刑事訴訟法第一百五十九條之五之規定，
    均具有證據能力，先予敘明。
貳、認定本件犯罪事實所依憑之證據及理由：
一、訊據被告乙○○、甲○○二人矢口否認上開犯行，被告乙○
    ○辯稱：「我去那邊是要去找朋友，我會到現場去，是因為
    我開錯路了，我是要去台西找我的姐姐。」云云；被告甲○
    ○則辯稱：「當時我是坐乙○○的車子，我哥哥他說他開錯
    路了。」云云。（以上參見本院96年6月21日審判筆錄）經
    查：
  (一)、本件彰化縣芳苑鄉○○村○○路○段草漢高幹75號附近之
      電纜線確遭竊之事實，業據証人即台電公司員工白水旺於
      警中証述明確。
  (二)、証人即查獲警員吳日進於本院審理中具結証稱：「問：你
      為什麼為認定是在庭的二位被告？答：因為當時電纜線被
    　捲成一捆沒有被搬走，然後我們認為嫌疑犯應該在附近，
      我們當時是開私車，我們沒有去動電纜線，我們是在電纜
      線附近五十公尺處守候，在12日2時30分左右，由竊嫌乙
      ○○駕駛一部白色自用小客車，那是走草漢路由南往北行
      使，至新生橋離放置贓物的地方大約三百公尺，他在那個
      地方迴轉，迴轉之後，他到放置贓物的地方，就是停在電
      纜線的旁邊，有一會兒時間，那是乙○○開車，甲○○下
      車，有看到一個人下來拿地上東西，地上只有電纜線，後
      方五公尺的地方有放置偷竊的工具，他們就是搬電纜線，
      我們就駕車上前將乙○○攔截下來，我們就令他們二人下
      車，我們有查他們的車子，但是車子沒有東西，但是有二
      個大型的塑膠袋，當時沒有確定東西是他們拿的，因為車
      上沒有贓物，就問他們在那邊做什麼，他們要下車去上廁
      所，我們就問他們是從哪裡來要到哪裡去，他們是從台西
      鄉往梧棲，我們直覺認為他們是再說謊話，他們不可能繞
      到草漢路，我們就分開他們二個人，不讓他們繼續講話，
      看到甲○○身上有泥土。」、「問：在新生橋上是否可以
      看到放置電纜線的地方？答：看不到。」、「問：你剛才
      說你們上前攔截令他們二人下車是何意？答：那個時候只
    　有甲○○下車，看我們車子上前，他就直覺上車。」、「
　　　問：除了這些以外？答：他們從新生橋迴轉之後，他們就
  　　是開的很慢，好像是在找贓物，另外還有腳印，因為田裡
    　面有腳印，現場當時沒有回到派出所之前，我們就發現腳
      印，之後我們拍甲○○的腳印，後來六、七點就到現場比
      對，之後那個腳印是跟甲○○的腳印是吻合的。」、「問
      ：拍照的鞋印的點跟電纜線有何關連？答：電纜線是在田
    　的旁邊，田的旁邊有小型的防風林，容易讓他們剪電纜線
      。」、「問：你當時在守候的時候，是否有看到他們走到
      田裡面？答：沒有。」等語。由上開証人吳日進之証述，
      足認被告乙○○、甲○○二人確係到現場欲搬運藏置之電
      纜線時為警查獲，而於被告乙○○、甲○○二人行經之台
      17線上並無法目視藏置電纜線之處所，該電纜線確係被告
      乙○○、甲○○二人共同先予剪斷後藏置之情，已臻明確
      。
  (三)、又被告甲○○身上沾有泥土，該遭剪斷電纜線電桿下方田
      中有被告甲○○所著球鞋之鞋印，被告甲○○手上確有收
      捲電纜線之刮擦傷痕等情，亦經當場查獲警員拍照取証，
      有照片數幀在卷可稽。即足認被告乙○○、甲○○二人確
      有上開竊盜剪斷電纜線之犯行，被告甲○○辯稱伊不知為
      何腳印會在田中出現云云，其畏罪矯飾之心實明矣！
  (四)、再查，被告乙○○於警訊中稱案發時間，伊係與被告甲○
      ○前往台西鄉拜訪一位小真之女性友人，未遇即欲返台中
      梧棲家中云云，被告甲○○則辯稱案發時間伊係與被告乙
      ○○前往台西鄉找一位男性朋友，並於該處一、二小時云
      云。綜上可知被告二人就案發時間之不在場供述，二人供
      述完全相左，益見其二人飾詞畏罪之情。
  (五)、再參酌，被告乙○○自陳行駛台17線欲返台中梧棲家中，
      係因迷路始抵現場云云，惟台17線係四線道之省道，被告
      乙○○僅直行即可返家，揆之經驗法則，被告乙○○實無
      係因迷路幾經繞路而抵現場之可能，而益足徵被告乙○○
      、甲○○二人共同竊盜之犯行。
  (六)、綜上所述，被告乙○○、甲○○二人上開竊盜行為之事實
      已臻明確，被告二人上開辯稱均不足採，從而，本案事証
      明確，被告二人犯行洵堪認定。
參、論罪科刑之法律適用：
一、按刑法第321條第1項第3款之攜帶兇器竊盜罪，係以行為人
    攜帶兇器竊盜為其加重條件，此所謂兇器，其種類並無限制
    ，凡客觀上足對人之生命、身體、安全構成威脅，具有危險
    性之兇器均屬之，且祇須行竊時攜帶此種具有危險性之兇器
    為已足，並不以攜帶之初有行兇之意圖為必要。鐵筋、破壞
    剪為足以殺傷人生命、身體之器械，顯為具有危險性之兇器
    ，是被告二人持扣案之上揭物品，無論被告二人主觀上是否
    旨在行兇抑僅便利行竊，然在客觀上顯具有行兇之危險性，
    自屬兇器之一種，其攜帶而犯竊盜罪，應成立刑法第321 條
    第1項第3款之罪。又按竊盜或損壞電桿、電線、變壓器或其
    他供電設備者，依刑法之規定從重處斷，電業法第105條定
    有明文。經查，前揭犯罪事實欄92公斤之電纜線，均為臺電
    公司所有之電線等情，業據證人白水旺於警詢中證述明確，
    應為該條所定之電線無訛。是核被告二人就犯罪事實欄所為
    竊盜行為，係犯刑法第321 條第1項第3款之攜帶兇器竊盜罪
    及電業法第105條之竊盜供電設備罪，該電業法條之規定係
    刑法竊盜罪之特別規定，為法規競合，應優先適用電業法規
    定，係犯電業法第105條之竊盜電線罪，應依刑法第321條第
    1項第3款之攜帶兇器竊盜既遂罪從重處斷。被告乙○○、甲
    ○○二人就前開犯行，有犯意聯絡及行為分擔，為共同正犯
    。次查，被告乙○○、甲○○二人有事實欄所載論罪科刑執
    行情形，此有台灣高等法院被告全國前案紀錄表在卷可稽，
    其受有期徒刑執行完畢後，五年以內故意再犯本件有期徒刑
    以上之罪，均為累犯，應依刑法第四十七條規定加重其刑。
    爰審酌被告乙○○、甲○○二人平日素行不佳，竟以持客觀
    上具危險性而足為兇器之上揭扣案物品而竊盜之手段及所竊
    取之上揭財物價值，且竊取電線造成民眾用電不便，影響臺
    電公司之正常營運，被告二人犯後復否認犯行態度不佳、所
    竊物品業經被害人均取回，對被害人所生損害等其他一切情
    狀，分別量處如主文所示之刑。至被告二人所有持以行竊之
    上揭鐵筋13支、破壞剪1支，係被告等所有，且係供犯罪所
    用之物，爰依刑法第38條第1項第2款規定併宣告沒收。
據上論斷，應依刑事訴訟法第273 條之1 第1 項、第299 條第1
項前段，電業法第105條，刑法第11條前段、第28條、第321 條
第1項第3款、第47條第1項、第38條第1項第2款，判決如主文。
本案經檢察官郭玄義到庭執行職務。
中　　華　　民　　國　　96　　年　　7 　　月　　5 　　日
                  刑事第三庭    法　官  姚銘鴻
以上正本證明與原本無異。
如不服本判決，應於判決送達後10日內，向本院提出上訴狀 (須
附繕本)。
告訴人或被害人對於判決如有不服具備理由請求檢察官上訴者，
其上訴期間之計算係以檢察官收受判決正本之日期為準。
中　　華　　民　　國　　96　　年　　7 　　月　　5 　　日
                                書記官  郭佳雯
電業法第105條
 (罰則 (一) ----供電設備之竊盜或損壞)
竊盜或損壞電桿、電線、變壓器或其他供電設備者，依刑法之規
定從重處斷。
中華民國刑法第321條
（加重竊盜罪）
犯竊盜罪而有左列情形之一者，處 6 月以上、 5 年以下有期徒
刑：
一  於夜間侵入住宅或有人居住之建築物、船艦或隱匿其內而犯
    之者。
二  毀越門扇、牆垣或其他安全設備而犯之者。
三  攜帶兇器而犯之者。
四  結夥三人以上而犯之者。
五  乘火災、水災或其他災害之際而犯之者。
六  在車站或埠頭而犯之者。
前項之未遂犯罰之。
